# 请教chenyiwei老师

提问人：chanve 时间：2016-04-26 09:15:57
陈版你好！请教你一个问题，ABCD4家公司出资 19 亿设立有限合伙企业E，其中A为GP,仅作为通道，象征性出资；B作为劣后级出资 3亿，C同时认缴中间级和优先级各 4 亿；D也同时认缴中间级和优先级各 4 亿；C和D属于同一集团公司，请问陈版，C和D如何入账？

回答人：chenyiwei
你的问题太简单了，至少还需要了解：该有限合伙企业E的设立目的、投资决策委员会组成、投资的进入和退出决策如何作出、GP如何收取管理费和业绩报酬、合伙企业的利润分配和亏损承担原则、清算时剩余净资产的分配方法等因素。 一般理解，如果C是唯一的劣后级份额持有人，且据此享有或承担绝大部分剩余风险和报酬，整个合伙企业运作的剩余回报的可变性集中在C身上，则C要合并该合伙企业的可能性是不小的。

提问人：chanve 时间：2016-05-20 16:09:38
合伙企业设立的目的是向B控制的企业（C参股）提供贷款，投资决策委员会成员中B企业委派半数以上，投资决策半数以上同意即可通过。GP仅按投资额收取固定管理费。C、D先按固定收益分配后，剩余收益归B公司。同时B公司为贷款提供连带担保。

回答人：chenyiwei
C、D享受优先取得本金和固定收益的保障，可作为贷款和应收款项类的金融资产处理，即应收款项类投资。报表上列作其他流动资产或其他非流动资产。